【裁判字號】    94,易,2187
【裁判日期】    950123
【裁判案由】    竊盜
【裁判全文】
臺灣臺中地方法院刑事判決              94年度易字第2187號
公  訴  人  臺灣臺中地方法院檢察署檢察官
被      告  丙○○
                    （於臺灣臺中看守所羈押中）
上列被告因竊盜案件，經檢察官提起公訴（九十四年度偵字第一
五八二八號），及移送併辦（九十四年度偵字第一五八○三號）
，經被告於準備程序中就被訴事實為有罪之陳述，受命法官於聽
取當事人之意見後，由本院合議庭裁定由受命法官以簡式審判程
序判決如下：
    主    文
丙○○連續結夥三人以上竊盜，累犯，處有期徒刑壹年。
    犯 罪 事 實
一、丙○○前因違反毒品危害防制條例案件，經本院以九十一年
    度訴字第二五四六號判決處以有期徒刑十月確定，入監服刑
    後，於民國九十三年五月二十三日縮刑期滿執行完畢。詎其
    猶不知悔改，竟基於意圖為自己不法所有之概括犯意，連續
    為下列之行為：
  (一)於九十四年九月中旬某日晚間八時許（起訴書誤載為九十四
    年九月十五日十八時許），與韓松峰（併由本院另案審理中
    ）共同基於意圖為自己不法所有之犯意聯絡，共乘丙○○父
    親所有車牌號碼為ＴＦＦ－四○九號之輕型機車，至臺中縣
    太平市○○路三○○巷七號丁○○住處前，由丙○○徒手竊
    取丁○○所有之白鐵門二片，韓松峰則在一旁把風，得手後
    再由丙○○將上開白鐵門二片載至臺中市十甲巷三○弄三○
    之一號景達有限公司賣予不知情之張芳達，得款新臺幣（下
    同）九百元後，二人對分花用。
  (二)於九十四年九月中旬某日（起訴書誤載為九十四年九月十五
    日十八時二十分），至臺中縣太平市○○街一三巷四號黃英
    宏住處前，徒手竊取黃英宏所有之白鐵門三片，得手後再將
    上開白鐵門三片載至景達有限公司變予不知情之張芳達，得
    款一千五百元。
  (三)於九十四年九月中旬某日（起訴書誤載為九十四年九月十五
    日十九時），至臺中縣太平市○○○路二一號甲○○住處前
    ，徒手竊取甲○○所有之白鐵門一片，得手後再將上開白鐵
    門一片載至臺中縣太平市○○街九一號大鐮實業有限公司賣
    予不知情之陳月芬，得款五百元。嗣於同年月二十七日上午
    九時三十分，丙○○與韓松峰騎乘上開車牌號碼ＴＦＦ－四
    ○九號輕型機車，途經臺中縣太平市○○路二九五號前，為
    警查獲，始知上開(一)至(三)所示情事。
  (四)於九十四年十月一日上午八時許，與洪展瑋（由本院另案審
    理中）基於意圖為自己不法所有之犯意聯絡，至臺中市○區
    ○○路一七九號乙○○所經營之鐵工廠，趁其後門未鎖之際
    ，進入該工廠內共同竊取鐵材四十五支，得手後變賣得款一
    千五百元，各分得七百五十元。
  (五)於九十四年十月一日中午十二時三十分許，夥同洪展瑋、韓
    松峰，共同基於意圖為自己不法所有之犯意聯絡，又至前揭
    乙○○所經營之鐵工廠，趁其後門未鎖之際，由洪展瑋、韓
    松峰進入該工廠內竊取焊材四捲，丙○○則在一旁把風，得
    手後將上開焊材載至臺中市○區○○街三八四號勝裕商行旁
    賣予不知情之許順情，得款四千八百元，丙○○分得二千八
    百元，洪展瑋、韓松峰各分得一千元。嗣於九十四年十月一
    日晚間六時三十分許，經警在上開工廠前查獲洪展瑋、韓松
    峰，始循線查知上開(四)至(五)所示之情事。
二、案經臺中縣警察局霧峰分局、臺中市警察局第三分局報請臺
    灣臺中地方法院檢察署檢察官偵查起訴及移送併辦。
    理    由
一、上揭犯罪事實，業據被告丙○○於警詢、偵訊中及本院審理
    時均坦承不諱，核與被害人丁○○、甲○○、乙○○等人，
    及景達有限公司負責人張芳達、大鐮實業有限公司負責人陳
    月芬、勝裕商行負責人許順情於警詢陳述情節大致相符，有
    各該份警詢筆錄在卷可稽，復與共犯洪展瑋、韓松峰供述情
    節大致相符，有各該份警詢及偵查筆錄附卷可憑，並有臺中
    縣警察局霧峰分局扣押筆錄一份、臺中市警察局第三分局扣
    押筆錄二份、贓物認領保管單二紙、臺中市警察局指認嫌犯
    紀錄表三份、照片二十二幀、現場圖一張附卷可稽，足見被
    告自白與事實相符，本案事證明確，其犯行洵堪認定，應依
    法論科。
二、被告於犯罪事實欄一(一)至(四)所示時、地，徒手竊取他人物品
    之所為，係犯刑法第三百二十條第一項之普通竊盜罪；被告
    於犯罪事實欄一(五)所示時、地，與共犯洪展瑋、韓松峰結夥
    竊取他人物品之所為，係犯刑法第三百二十一第一項第四款
    之結夥三人以上竊盜罪。被告與共犯韓松峰就犯罪事實欄一
    (一)所示竊盜犯行，被告與共犯洪展瑋就犯罪事實欄一(四)所示
    竊盜犯行，被告與共犯洪展瑋、韓松峰間就就犯罪事實欄一
    (五)所示加重竊盜犯行，有犯意之聯絡及行為之分擔，均為共
    同正犯。被告先後四次普通竊盜、一次結夥三人以上竊盜之
    犯行，時間緊接，觸犯具有加重條件關係之同一罪名，顯係
    基於概括犯意為之，為連續犯，應依刑法第五十六條規定，
    論以刑度較重之結夥三人以上竊盜之一罪，並加重其刑。又
    檢察官起訴書雖未論列犯罪事實欄一(四)、(五)所示之普通竊盜
    及加重竊盜犯行，然此部分與己起訴之犯罪事實欄一(一)至(三)
    所示之普通竊盜部分，有連續犯之裁判上一罪關係，本為起
    訴效力所及，本院自應併予審理，附此敘明。被告前因違反
    毒品危害防制條例案件，經本院以九十一年度訴字第二五四
    六號判決處以有期徒刑十月確定，入監服刑後，於九十三年
    五月二十三日縮刑期滿執行完畢，有臺灣高等法院被告前案
    紀錄表及臺灣臺中地方法院檢察署刑案資料查註紀錄表附卷
    可稽，被告前受有期徒刑執行完畢，五年以內再犯本件有期
    徒刑以上之罪，為累犯，依刑法第四十七條規定加重其刑，
    並與前開連續犯加重規定，遞加重之。爰審酌被告年輕力壯
    ，不思以正當途徑獲取財物，圖以竊盜財物滿足自己之慾望
    ，造成他人日常生活不便及財產損失，暨其犯罪之動機、目
    的、手段、犯罪所得，犯後坦承犯行，態度尚可等一切情狀
    ，量處如主文所示之刑，以示懲儆。
據上論結，應依刑事訴訟法第二百七十三條之一第一項、第二百
九十九條第一項前段，刑法第二十八條、第五十六條、第三百二
十一條第一項第四款、第四十七條，判決如主文。
中    華    民    國    95    年     1    月    23    日
                  刑事第十三庭  法  官  黃裕仁
上正本證明與原本無異。
如不服本判決，應於送達後十日內向本院提出上訴狀（須附繕
本），上訴於臺灣高等法院臺中分院。
                                書記官  王嘉仁
中    華    民    國    95    年     1    月    23    日
附錄論罪科刑法條
刑法第三百二十條第一項
意圖為自己或第三人不法之所有，而竊取他人之動產者，為竊盜
罪，處五年以下有期徒刑、拘役或五百元以下罰金。
刑法第三百二十一條：
犯竊盜罪而有左列情形之一者，處六月以上五年以下有期徒刑：
一  於夜間侵入住宅或有人居住之建築物、船艦，或隱匿其內而犯之者。
二  毀越門扇、牆垣或其他安全設備而犯之者。
三  攜帶兇器而犯之者。
四  結夥三人以上而犯之者。
五  乘火災、水災或其他災害之際而犯之者。
六  在車站或埠頭而犯之者。
前項之未遂罰之。


司法院資訊處製作；財團法人民間司法改革基金會備份。
